【裁判字號】    99,交訴,61
【裁判日期】    990921
【裁判案由】    公共危險
【裁判全文】
臺灣屏東地方法院刑事判決              99年度交訴字第61號
公  訴  人  臺灣屏東地方法院檢察署檢察官
被      告  甲○○
上列被告因公共危險案件，經檢察官提起公訴（99年度偵字第
2661號），因被告於準備程序中就被訴事實為有罪之陳述，且所
犯非死刑、無期徒刑、最輕本刑為三年以上有期徒刑之罪或高等
法院管轄第一審案件，經告知簡式審判程序之旨，並聽取檢察官
、被告之意見後，經本院合議庭裁定由受命法官獨任進行簡式審
判程序，茲判決如下：
    主  文
甲○○駕駛動力交通工具肇事，致人受傷而逃逸，累犯，處有期
徒刑柒月。
    事  實
一、甲○○前因違反毒品危害防制條例案件，經本院分別於民國
    94年8 月11日、95年3 月20日，以本院94年度訴字第441 號
    、95年度訴字第51號，先後判處有期徒刑10月、1 年1 月，
    上開徒刑經接續執行，於96年4 月3 日因縮短刑期假釋出監
    並付保護管束，並於96年8 月19日保護管束期滿，假釋未經
    撤銷而以已執行完畢論。又於99年2 月19日9 時20分許，駕
    駛車號E2-6227 號自用小貨車，沿屏東縣長治鄉○○村○○
    路由北往南方向行駛，行至中山路與台24線外環道路路口欲
    右轉時，本應注意汽車行駛至交岔路口，其行進、轉彎應遵
    守燈光號誌之指示，而當時天候雨、道路亦無障礙物且號誌
    動作正常、所行經之柏油路面無缺陷、無障礙物，視距良好
    ，行車管制號誌正常，並無不能注意之情事，甲○○竟疏未
    注意上開交岔路口行車管制號誌仍顯示為紅燈，尚未變換為
    綠燈，仍屬禁止通行，不得超越停止線或進入路口之狀況，
    即貿然於上開交岔路口右轉，適有乙○○騎乘車號533-CDM
    號重型機車，沿屏東縣長治鄉繁隆村台24線外環道路由東往
    西方向行駛，行經該處，見狀即緊急煞車，因重心不穩而滑
    倒，碰撞甲○○所駕駛上揭自用小貨車，致乙○○受有左髖
    部、左膝蓋、左小腿、左踝挫傷併腫痛，擦傷、皮下瘀血，
    左手扭傷等傷害（所涉過失傷害部分業已撤回告訴，經屏東
    地方法院檢察署檢察官另為不起訴處分確定在案）。詎甲○
    ○知悉肇事後，即下車察看，見乙○○腳踝有上揭傷勢，明
    知汽車駕駛人駕駛車輛肇事致人受傷，應即採取救護或其他
    必要措施，並向警察機關報告，不得駛離現場，竟萌生肇事
    逃逸之犯意，向乙○○託言為其找尋機車行修理機車，未對
    乙○○採取必要之救護措施或報警處理，亦未留待警察機關
    或救護人員到場處理，或告知乙○○必要之聯繫方式，即逕
    自駕車離去。嗣經警據報前往處理，循線查知上情。
二、案經乙○○訴由屏東縣政府警察局屏東分局報告臺灣屏東地
    方法院檢察署檢察官偵查起訴。嗣甲○○於本院準備程序中
    就被訴事實為有罪之陳述，經告知簡式審判程序之旨，並聽
    取當事人之意見後，經本院合議庭裁定由受命法官獨任進行
    簡式審判程序。
    理  由
壹、程序方面
一、按除被告所犯為死刑、無期徒刑、最輕本刑為3 年以上有期
    徒刑之罪或高等法院管轄第一審案件者外，於法院行準備程
    序進行中，被告先就被訴事實為有罪之陳述時，審判長得告
    知被告簡式審判程序之旨，並聽取當事人、代理人、辯護人
    及輔佐人之意見後，裁定進行簡式審判程序；受命法官行準
    備程序，與法院或審判長有同一之權限，刑事訴訟法第273
    條之1 第1 項、第279 條第2 項前段分別定有明文。查本件
    被告甲○○所犯非為死刑、無期徒刑、最輕本刑為3 年以上
    有期徒刑之罪或高等法院管轄第一審案件，其於本院99年9
    月7 日準備程序進行中，先就前揭被訴事實為有罪之陳述（
    見本院卷第18頁反面），經受命法官告知簡式審判程序之旨
    ，並聽取當事人之意見後，本院合議庭認無不得或不宜改依
    簡式審判程序進行之處，爰依刑事訴訟法第273 條之1 第1
    項，裁定本件由受命法官獨任進行簡式審判程序。
二、刑事訴訟法第159 條第1 項規定，於法院行簡式審判程序者
    ，不適用之；簡式審判程序之證據調查，不受刑事訴訟法第
    159 條第1 項、第161 條之2 、第161 條之3 、第163 條之
    1 及第164 條至第170 條規定之限制，觀之刑事訴訟法第
    159 條第2 項、第273 條之2 規定自明。是本件證據調查不
    適用傳聞法則、交互詰問等證據法則，合先敘明。
貳、實體方面
一、訊據被告對於上揭事實於偵查、本院行準備程序及審理程序
    時均坦承不諱（見偵卷第8 頁、見本院卷第47頁反面、第49
    頁），核與告訴人即被害人乙○○之證述情節相符（警卷第
    9 至12頁），並有屏東縣政府警察局屏東分局道路交通事故
    現場圖、道路交通事故調查報告表（一）、（二）各1 份（
    見警卷第16至18頁）、現場照片與車損照片17張（見警卷第
    26至34頁）、屏東縣政府警察局受理各類案件紀錄表1 紙（
    見警卷第25頁）、國仁醫院99年2 月19日國乙字第158755號
    診斷證明書1 紙（見警卷第24頁）在卷可稽，足徵被告前開
    自白與事實相符，應堪採信。本件事證明確，被告犯行洵堪
    認定，應依法論科。
二、核被告所為，係犯刑法第185 條之4 駕駛動力交通工具肇事
    ，致人受傷而逃逸之肇事逃逸罪。被告有前揭事實欄所載有
    期徒刑科刑紀錄並經執行完畢，有臺灣高等法院被告前案紀
    錄表在卷供參，其受有期徒刑之執行完畢，5 年以內故意再
    犯本件有期徒刑以上之罪，為累犯，應依刑法第47條第1 項
    規定，加重其刑。爰審酌被告有上揭前科紀錄，素行非佳，
    然其事後坦承犯罪、尚具悔意，犯後態度堪稱良好，且已與
    被害人乙○○達成和解賠償其損失，有屏東縣鹽埔鄉調解委
    員會99年刑調字第042 號調解書附卷供參，復衡其犯罪動機
    、目的及手段等一切情狀，量處如主文所示之刑。
三、起訴意旨雖認被告駕駛之上揭自用小貨車與告訴人發生擦撞
    ，惟查告訴人於警詢中指訴：被告紅燈右轉，其緊急煞車然
    後就滑倒；其與被告車輛沒有碰撞等語在卷( 見警卷第九頁
    、第10頁反面) ，可知告訴人係見被告紅燈右轉後緊急煞車
    ，因重心不穩而滑倒後，告訴人騎乘之重型機車始與被告駕
    駛之自用小貨車發生碰撞，尚非兩車於行進時發生擦撞，此
    部分起訴意旨尚有誤會，應予更正，併此敘明。
據上論斷，應依刑事訴訟法第273 條之1 第1 項、第299 條第1
項前段，刑法第185 條之4 、第47條第1 項，判決如主文。
本案經檢察官陳立興到庭執行職務。
中    華    民    國    99    年    9     月    21    日
                  交通法庭    法  官  黃柏霖
以上正本證明與原本無異。
如不服本判決應於收受判決後10日內向本院提出上訴書狀，並應
敘述具體理由；其未敘述上訴理由者，應於上訴期間屆滿後20日
內向本院補提理由書（均須按他造當事人之人數附繕本）「切勿
逕送上級法院」。
中    華    民    國    99    年    9     月    21    日
                              書記官  史安琪
附錄：論罪科刑法條
中華民國刑法第185條之4
（肇事遺棄罪）
駕駛動力交通工具肇事，致人死傷而逃逸者，處 6 月以上 5 年
以下有期徒刑。

司法院資訊處製作；財團法人民間司法改革基金會備份。
